---
title: "Study1 Result"
link-citations: yes
editor_options:
  chunk_output_type: console
output:
  bookdown::word_document2:
    reference_docx: "/home/rstudio/NuisanceStudy/reference/document_template.docx"
  bookdown::html_document2:
suppress-bibliography: yes
# bibliography: "/home/rstudio/NuisanceStudy/reference/references.bib"
# csl: "/home/rstudio/NuisanceStudy/reference/apa.csl"
---

```{r setup-result-s1, include=FALSE}
knitr::opts_knit$set(root.dir = "/home/rstudio/NuisanceStudy/study1/paper/")
knitr::opts_chunk$set(echo = FALSE)
source("/home/rstudio/NuisanceStudy/study1/.Rprofile", encoding = "utf-8")
set.seed(123)
```

```{r list-of-values-s1, include=FALSE, results='hide'}
values <- data.frame(
  label = c(
    "act", "Mental",
    "emo1", "emo2", "emo3", "emo4", "emo5", "emo6",
    "beh1", "beh2", "beh3", "beh4",
    "prsn1", "prsn2", "prsn3", "prsn4", "prsn5", "prsn6",
    "prsn7", "prsn8", "prsn9", "prsn10", "prsn11", "prsn12", "prsn13",
    "disp1", "disp2", "disp3", "disp4", "disp5", "disp6", "disp7", "disp8", "disp9",
    "dist1", "dist2", "dist3", "age", "gender"
  ) %>%
    factor(),
  content = c(
    "1:非実行, 2:実行", "FS:理解, UF:無理解, NO:無情報",
    "気持ちが悪い", "気分を害した", "強い嫌悪を感じる", "軽蔑する", "蔑む", "情けないと思う",
    "振る舞いは問題", "行動は不適切", "したことは良くない", "迷惑な行為",
    "悪いー良い", "きらいなーすきな", "温かいー冷たい", "人の悪いー人のよい", "感じのわるいー感じのよい",
    "いじわるなー親切な", "たよりないーしっかりした", "不安定なー安定した", "知的でないー知的な",
    "頭の良いー頭の悪い", "感覚的なー理知的な", "意志が弱いー意志が強い", "軽率なー慎重な",
    "迷惑な人", "うっとうしい人", "うざったい人", "粗雑な人", "不注意な人", "いい加減な人",
    "乱暴な人", "攻撃的な人", "暴力的な人", "隣に座られる", "自分から挨拶", "目が合う", "年齢", "1:male, 2:female"
  ) %>%
    factor()
)
```

条件ごとの各従属変数の平均と標準偏差を Table \@ref(tab:make-sum-table-s1-1) に示す。

```{r anova-s1, include=FALSE, results='hide', cache=TRUE}
anova_rep <-  
  dat_combined_nomiss %>% 
  anovakun_main(
    id = "ID",
    iv_b = "act", 
    iv_w = "Mental", 
    dv = c("MCfs", "cold", "incomp"),
    design = "AsB",
    fac_levels = c(2, 3),
    eta_g = TRUE, 
    eta_p = FALSE,
    besci = TRUE,
    nesci = TRUE,
    intr1 = "act",
    intr2 = "Mental"
  )
```


```{r t-test-mcfs-s1}
t_test_mcfs_DO <-
  dat_combined_nomiss %>% 
  dplyr::filter(Mental %in% c("FS", "UF") & act == "DO") %>% 
  t.test(MCfs ~ Mental, data = ., paired = TRUE, var.equal = FALSE) %>% 
  papaja::apa_print() %>% 
  .$full_result

t_test_mcfs_DONT <-
  dat_combined_nomiss %>% 
  dplyr::filter(Mental %in% c("FS", "UF") & act == "DONT") %>% 
  t.test(MCfs ~ Mental, data = ., paired = TRUE, var.equal = FALSE) %>% 
  papaja::apa_print() %>% 
  .$full_result
```

**操作確認**　判断対象人物の迷惑に関する理解の有無の操作確認のため，自身の行動の結果に対する判断対象人物の理解の程度の推測値に関して，2要因混合分散分析${}^7$を行った。その結果，要因間の有意な交互作用が検出されたものの（`r anova_rep[["MCfs"]][["intr"]][["report"]]`），実行条件・非実行条件のいずれでも，理解なし条件の判断対象人物の方が理解あり条件の人物よりも有意に迷惑を理解していなかったと評価されたことが確認された（実行条件：`r t_test_mcfs_DO`; 非実行条件：`r t_test_mcfs_DONT`）。このことから，判断対象人物の迷惑への理解に関する操作が意図した通りに機能したと判断した。


```{r t-test-cold-s1}
t_test_cold_dont <-
  dat_combined_nomiss %>% 
  dplyr::filter(act == "DONT" & Mental %in% c("FS", "UF")) %>% 
  t.test(
    cold ~ Mental, data = ., paired = TRUE, var.equal = FALSE, 
    conf.level = (0.95)
  ) %>% 
  papaja::apa_print()
```

```{r t-test-incomp-s1}
t_test_incomp_do <-
  dat_combined_nomiss %>% 
  dplyr::filter(act == "DO" & Mental %in% c("FS", "UF")) %>% 
  dplyr::arrange(act, Mental, ID) %>% 
  t.test(
    incomp ~ Mental, data = ., paired = TRUE, var.equal = FALSE, 
    conf.level = 0.95
  ) %>% 
  papaja:::apa_print()
  
t_test_incomp_dont <-
  dat_combined_nomiss %>% 
  dplyr::filter(act == "DONT" & Mental %in% c("FS", "UF")) %>% 
  dplyr::arrange(act, Mental, ID) %>% 
  t.test(
    incomp ~ Mental, data = ., paired = TRUE, var.equal = FALSE, 
    conf.level = 0.95
  ) %>% 
  papaja::apa_print()
```

```{r means-cold-s1}
m_cold_do_no <-
  dat_combined_nomiss %>% 
  dplyr::filter(act == "DO" & Mental == "NO") %>% 
  dplyr::summarise(mean = mean(cold)) %>% 
  sprintf(fmt = '%.2f')
m_cold_dont_no <-
  dat_combined_nomiss %>% 
  dplyr::filter(act == "DONT" & Mental == "NO") %>% 
  dplyr::summarise(mean = mean(cold)) %>% 
  sprintf(fmt = '%.2f')

m_cold_do_fs <-
  dat_combined_nomiss %>% 
  dplyr::filter(act == "DO" & Mental == "FS") %>% 
  dplyr::summarise(mean = mean(cold)) %>% 
  sprintf(fmt = '%.2f')
m_cold_dont_fs <-
  dat_combined_nomiss %>% 
  dplyr::filter(act == "DONT" & Mental == "FS") %>% 
  dplyr::summarise(mean = mean(cold)) %>% 
  sprintf(fmt = '%.2f')

m_cold_do_uf <-
  dat_combined_nomiss %>% 
  dplyr::filter(act == "DO" & Mental == "UF") %>% 
  dplyr::summarise(mean = mean(cold)) %>% 
  sprintf(fmt = '%.2f')
m_cold_dont_uf <-
  dat_combined_nomiss %>% 
  dplyr::filter(act == "DONT" & Mental == "UF") %>% 
  dplyr::summarise(mean = mean(cold)) %>% 
  sprintf(fmt = '%.2f')
```


**印象評定**　始めに仮説1を検証した。判断対象人物を冷たいと評価する程度に関して，2要因混合分散分析を行ったところ，交互作用が有意であった（`r anova_rep[["cold"]][["intr"]][["report"]]`）。単純主効果検定の結果，情報なし条件において，迷惑行為者（*M* = `r m_cold_do_no`）の方が非実行者（*M* = `r m_cold_dont_no`）よりも冷たいと評価されており（`r anova_rep[["cold"]][["smplmain"]][["act"]][["at NO"]][["report"]]`），迷惑行為を実行しなければ，より温かいと評価されるという前提が満たされていることが確認された。さらに迷惑行為を実行しないことがもたらすこの効果は，判断対象人物の迷惑への理解の有無に調整されていた。すなわち，迷惑を理解している人物が迷惑行為を中断することで，冷たいという評価が減少する効果と比較して（*M* = `r m_cold_do_fs` vs. *M* = `r m_cold_dont_fs`, `r anova_rep[["cold"]][["smplmain"]][["act"]][["at FS"]][["report"]]`）迷惑を理解していない人物が迷惑行為を実行しなかった場合には，冷たさの評価の減少量は小さかった（*M* = `r m_cold_do_uf` vs. *M* = `r m_cold_dont_uf`, `r anova_rep[["cold"]][["smplmain"]][["act"]][["at UF"]][["report"]]`）。これに加え，非実行条件における迷惑への理解の状態の単純主効果も有意であったことから（`r anova_rep[["cold"]][["smplmain"]][["Mental"]][["at DONT"]][["report"]]`），理解の有無の間で比較を行った。その結果，迷惑行為をせずとも，迷惑を理解していない人物（*M* = `r m_cold_dont_uf`）は理解している人物（*M* = `r m_cold_dont_fs`）よりも有意に冷たいと評価されていた（`r t_test_cold_dont[["full_result"]]`）。これは，たとえ迷惑行為を実行しなかったとしても，無神経であることによって，その人物は冷たいと評価されることを免れないこと意味している。これらの結果から，仮説1は支持された。


```{r mean-incompetence-s1}
m_incomp_do_fs <-
  dat_combined_nomiss %>% 
  dplyr::filter(act == "DO" & Mental == "FS") %>% 
  dplyr::summarise(mean = mean(incomp)) %>% 
  sprintf(fmt = '%.2f')
m_incomp_do_uf <-
  dat_combined_nomiss %>% 
  dplyr::filter(act == "DO" & Mental == "UF") %>% 
  dplyr::summarise(mean = mean(incomp)) %>% 
  sprintf(fmt = '%.2f')

m_incomp_dont_fs <-
  dat_combined_nomiss %>% 
  dplyr::filter(act == "DONT" & Mental == "FS") %>% 
  dplyr::summarise(mean = mean(incomp)) %>% 
  sprintf(fmt = '%.2f')
m_incomp_dont_uf <-
  dat_combined_nomiss %>% 
  dplyr::filter(act == "DONT" & Mental == "UF") %>% 
  dplyr::summarise(mean = mean(incomp)) %>% 
  sprintf(fmt = '%.2f')
```


続いて仮説2を検証するため，判断対象人物に対する能力評価に関する2要因混合分散分析を行った。その結果，交互作用が有意であった（`r anova_rep[["incomp"]][["intr"]][["report"]]`）。実行条件でも非実行条件でも，迷惑への理解の有無の単純主効果が有意であったため（実行条件：`r anova_rep[["incomp"]][["smplmain"]][["Mental"]][["at DO"]][["report"]]`; 非実行条件：`r anova_rep[["incomp"]][["smplmain"]][["Mental"]][["at DONT"]][["report"]]`），実行の有無別に理解あり条件と理解なし条件の比較を行った。その結果，実行条件でも非実行条件でも，理解なし条件の人物は理解あり条件よりも能力を有意に低く評価されていた（実行条件：*M* = `r m_incomp_do_fs` vs. *M* = `r m_incomp_do_uf`, `r t_test_incomp_do$full_result`; 非実行条件：*M* = `r m_incomp_dont_fs` vs. *M* = `r m_incomp_dont_uf`, `r t_test_incomp_dont$full_result`）。これらの結果から，迷惑行為の有無にかかわらず，迷惑を理解していない人物は理解している場合よりも能力が低いと評価されることが明らかとなり，仮説2は支持された。 

