---
title: "迷惑行為の悪影響を理解していない人物に対する認知${}^1$, ${}^2$, ${}^3$"
subtitle: "Person perception of agents who lack understanding of the potential harm of nuisance"
output:
  bookdown::word_document2: 
    number_sections: false
    reference_docx: "/home/rstudio/NuisanceStudy/reference/JJP_template.docx"
  bookdown::html_document2: default 
link-citations: yes
editor_options:
  chunk_output_type: console
suppress-bibliography: yes
bibliography: "/home/rstudio/NuisanceStudy/reference/references.bib"
csl: "/home/rstudio/NuisanceStudy/reference/apa.csl"
---

<br>

## Abstract

```{r abstract-en, child="/home/rstudio/NuisanceStudy/whole_paper/abstract_en.Rmd"}

```

<br>

## Keywords:

nuisance, person perception, warmth and competence, dehumanization, mentalizing

\newpage

## Abstractの日本語訳

```{r abstract-jp, child="/home/rstudio/NuisanceStudy/whole_paper/abstract_ja.Rmd"}

```

<br>

## Keywordsの日本語訳

迷惑行為，対人認知，温かさと有能さ，非人間化，メンタライジング

\newpage

```{r introduction, child="/home/rstudio/NuisanceStudy/Intro_Discussion/paper/Intro.Rmd"}

```

<br>

# 研究 1 {.unnumbered}

<br>

## 方法 {.unnumbered}

```{r study1-method, child="/home/rstudio/NuisanceStudy/study1/paper/study1_method.Rmd"}

```

<br>

## 結果 {.unnumbered}

```{r study1-result, child="/home/rstudio/NuisanceStudy/study1/paper/study1_result.Rmd"}

```

<br>

## 考察 {.unnumbered}

```{r study1-discussion, child="/home/rstudio/NuisanceStudy/study1/paper/study1_discussion.Rmd"}

```

<br>

# 研究 2 {.unnumbered}

<br>

```{r study3-intro, child="/home/rstudio/NuisanceStudy/study3/paper/study3_intro.Rmd"}

```

<br>

## 方法 {.unnumbered}

```{r study3-method, child="/home/rstudio/NuisanceStudy/study3/paper/study3_method.Rmd"}

```

<br>

## 結果 {.unnumbered}

```{r study3-result, child="/home/rstudio/NuisanceStudy/study3/paper/study3_result.Rmd"}

```

<br>

# 総合考察 {.unnumbered}

<br>

```{r general-discussion, child="/home/rstudio/NuisanceStudy/Intro_Discussion/paper/Gdiscussion.Rmd"}

```

<br>

# 利益相反

<br>

本論文に関して開示すべき利益相反関連事項はない。

\newpage

# 引用文献 {.unnumbered}

<!-- \noindent -->

<!-- \begingroup -->

<!-- \setlength{\parindent}{-0.3in} -->

<!-- \setlength{\leftskip}{0.2in} -->

<!-- \setlength{\parskip}{8pt} -->

<br>

```{r reference, child="/home/rstudio/NuisanceStudy/whole_paper/reference.Rmd", eval=TRUE}

```

<!-- \endgroup -->

\newpage

# 脚注

<br>

1.  （著者情報を含むため削除）
2.  （著者情報を含むため削除）
3.  分析結果の一部は，J-STAGEの電子付録に記載した。また，データおよび分析コードを「公開用リポジトリ（採択後公開）」に公開している。
4.  （著者情報を含むため削除）
5.  研究2の予備的研究の内容は電子付録に記載した。
6.  実験で使用した各シナリオの内容は，電子付録に記載した。
7.  本研究の分散分析にはanovakun関数version4.8.6 [@iseki2021anovakun486] を使用した。

\newpage

\newgeometry{left = 3cm, right = 3cm, top = 3cm, bottom = 3cm}

# 表

<br>

```{r call-sum-table-s1, child="/home/rstudio/NuisanceStudy/study1/output/study1_table1.Rmd"}

```

\newpage

```{r call-sum-table-s3, child="/home/rstudio/NuisanceStudy/study3/output/study3_table1.Rmd"}

```

\newpage

# 図

<br>

```{r call-med-act-s3, child="/home/rstudio/NuisanceStudy/study3/output/study3_figure1.Rmd"}

```

